臺灣苗栗地方法院交通事件裁定　　　　　　　　 　　 九十年度交聲字第一二三號
　　異　議　人　甲○○
　　即受處分人
　　原處分機關　交通部公路局新竹區監理所苗栗監理站
右列異議人因違反道路交通管理處罰條例案件，不服交通部公路局新竹區監理所苗栗
監理站九十年十月十六日竹監苗字第裁00－000000號違反道路交通管理事件
裁決書，聲明異議，本院裁定如左：
    主  文
原處分撤銷。
甲○○不罰。
    理  由
一、本件異議意旨略以：異議人甲○○所有車牌號碼ＭＪ─七六一五號自用小客車，
    於民國（下同）八十六年一月四日，在桃園縣林口長庚醫院復興一路收費停車場
    停車，因異議人是外地來的，不知該處有停車收費，且異議人亦從未收到繳費通
    知，致未繳交停車費，而桃園縣警察局卻稱已依車籍地址郵寄催繳通知單，實際
    異議人並未收到，倘異議人有收到該通知單，絕不會故意不繳，為此聲明異議等
    語。
二、按交通法庭認為聲明異議有理由或聲明異議雖無理由而原處分不當或違法者，應
 以裁定將原處分經聲明異議部分撤銷，並自為裁定，但因原處分機關無管轄權而
    撤銷之者，應移送有管轄權之機關。」道路交通案件處理辦法第二十條定有明文
    。
三、本件原處分機關即交通部公路局新竹區監理所苗栗監理站（以下簡稱苗栗監理站
    ）以：異議人甲○○曾於八十六年六月四日上午十時四十分，在桃園縣長庚復興
    一路道路收費停車處停車，不依規定繳費，因認異議人甲○○有違反道路交通管
    理處罰條例第五十六條第一項第十款之規定云云。惟查：異議人甲○○固不否認
    曾於上開時地停車之事實，然爭執並未收到停車繳費通知單，則該停車繳費通知
    單是否合法送達異議人，涉及原處分機關之處罰是否妥當，經本院函詢掣發本件
    舉發違反道路交通管理事件通知單之桃園縣警察局，有關八十六年六月四日長庚
    復興一路路邊停車格有無設收費亭？以何種方式通知異議人繳費？經該局函覆：
    「查上述時間本局並未在該地設收費亭，本局除將補繳停車費通知單夾於車輛雨
    刷外，經逾期未補繳，本局均再次郵寄逾時催（補）繳通知單催繳，上述資料經
    本局交通隊搬遷後均已遺失。」，有該局九十一年四月三時日桃警交字第０九一
    ００六三六四四號函乙紙在卷足參，從桃園縣警察局上開函文以觀，異議人停車
    地點，既未設置收費亭，且繳費通知單僅夾在車輛雨刷，該通知單被人拿走或被
    風吹走，均有可能發生，則異議人於取車當時，自難知悉該處停車須繳費，而桃
    園縣警察局交通隊雖稱有補單郵寄催繳，然無法提供有合法送達異議人之送達回
    證，程序上當有瑕疵，是異議人稱其未收到補費催繳通知單，自堪信為真實。本
    件異議人既未收到繳費通知單，亦未收到補費催繳通知單，當無從遵期向指定之
    機關補繳停車費，原處分機關未查，遽予以處罰，自有未當。從而，本件聲明異
    議為有理由，原處分既有未當，應予以撤銷，並諭知異議人甲○○不罰，以符法
    制。
四、據上論斷，應依道路交通案件處理辦法第二十條，裁定如主文。
中      華      民      國      九十一    年      五      月    三十    日
                                  臺灣苗栗地方法院交通法庭
                                          法  官  柳 章 峰
右正本證明與原本無異。
如不服本裁定，應於裁定送達後五日內向本院提出抗告狀。
                                          書記官  歐 明 秀
中      華      民      國      九十一 年      五      月    三十    日
